Minutes et répertoires du notaire Antoine PEZET de CORVAL, 3 février 1789 - 7 octobre 1805 (étude VII)
Archives nationales
Minutes et répertoires du notaire Antoine PEZET de CORVAL (étude VII)
3 février 1789 - 7 octobre 1805
MC/ET/VII/489 - MC/ET/VII/575, MC/RE/VII/11 - MC/RE/VII/16/B
Etude VII; Pezet de corval, Antoine
Archives nationales de France
Minutes et répertoires: la loi 2008-696 du 15 juillet 2008 relative aux archives a fixé à 75 ans à compter de la date de l'acte, ou à 25 ans à compter de la date du décès de l'intéressé si ce délai est plus bref, le délai de communication des minutes et répertoires des notaires; ce délai est porté à 100 ans à compter de la date de l'acte si le document se rapporte à un mineur (code du Patrimoine, articles L213-2, 4e d et 5e).
Autres documents de l'étude (dossiers de clients, comptabilité...): s'agissant d'archives privées, ces documents sont communicables selon les modalités fixées par le déposant ou le donateur.
Certains documents ne sont pas accessibles en raison de leur mauvais état de conservation.
Versement
Accès aux instruments de recherche de tous les notaires de l’étude VII
Archives de l'étude VII
- Minutes de Antoine PEZET de CORVAL, 1789 - 1805; MC/ET/VII/489 - MC/ET/VII/575
  - Minutes. 1789, janvier - février, janvier - février 1789; MC/ET/VII/489
    Informations complémentaires:
    1789, 1 à 28 janvier: actes passés par-devant Edmé Armet.
    1789, 30 janvier à 3 février: actes passés par-devant le substituant de Edmé Armet.
    1789, 3 février à fin: actes passés par-devant Antoine Pezet de Corval.
    Informations concernant le classement:
    Le niveau inférieur de description, quand il existe, correspond aux minutes d'actes. Toutes les minutes ne sont pas forcément décrites une à une. Les descriptions de ces minutes sont plus ou moins détaillées.
  - Minutes. 1789, mars - 1789, avril, mars 1789 - avril 1789; MC/ET/VII/490
    - Liquidation et partage des biens de Marie Anne Vaillant, épouse de Siméon Légé, maître charpentier et échevin à Fontenay-en-Brie, mère et père de Louis Marie Légé, notaire., 24 mars 1789; MC/ET/VII/490
      Origine de l'information:
      Philippe Bertholet, Études et notaires parisiens en 1803, Paris Association des notaires du Châtelet, 2004 [594 actes] (voir contexte dans le Plan d’orientation général - Notaires de Paris, guides thématiques du Minutier).
      Date de création de la notice: 2006
      Date de révision: 2018 (Marie-Françoise Limon-Bonnet)
      liquidation; partage; Légé, Louis-Marie; Vaillant, Marie Anne; Légé, Siméon; notaire; charpentier; élu local
    - Acte concernant Hercule de Baschi de Cayla., 30 mars 1789; MC/ET/VII/490
      Actes signalés par Thierry Boudignon, v. 1990 (base de données migrée: voir contexte dans le Plan d’orientation général - Notaires de Paris, guides thématiques du Minutier).
      Date de création de la notice: 2004
  - Minutes. 1789, mai - 1789, juin, mai 1789 - juin 1789; MC/ET/VII/491
  - Minutes. 1789, juillet - 1789, août, juillet 1789 - août 1789; MC/ET/VII/492
  - Minutes. 1789, septembre - 1789, octobre, septembre 1789 - octobre 1789; MC/ET/VII/493
  - Minutes. 1789, novembre - 1789, décembre, novembre 1789 - décembre 1789; MC/ET/VII/494
    - Société pour le commerce de 'terre à gazette', concernant les manufactures de porcelaine, 15 décembre 1789; MC/ET/VII/494
      Actes signalés par le personnel du Minutier central des notaires de Paris, 2003-2012 (base de données migrée: voir contexte dans le Plan d’orientation général - Notaires de Paris, guides thématiques du Minutier).
      acte de société
  - Minutes. 1790, janvier - 1790, février, janvier 1790 - février 1790; MC/ET/VII/495
  - Minutes. 1790, mars - 1790, avril, mars 1790 - avril 1790; MC/ET/VII/496
    - Liquidation et partage des biens de Pierre Nicolas Legrand, mercier et conseiller du roi, inspecteur de police à Paris, et de Marie Jeanne Dauthuille, grand-parents d'Augustin Jean Legrand, notaire., 14 avril 1790; MC/ET/VII/496
      liquidation; partage; Legrand, Augustin Jean; Legrand, Pierre Nicolas; Dauthuille, Marie Jeanne; notaire; commerçant
  - Minutes. 1790, mai - 1790, juin, mai 1790 - juin 1790; MC/ET/VII/497
  - Minutes. 1790, juillet - 1790, août, juillet 1790 - août 1790; MC/ET/VII/498
  - Minutes. 1790, septembre - 1790, octobre, septembre 1790 - octobre 1790; MC/ET/VII/499
    Attention: acte(s) coté(s) en Réserve
    - Procès-verbal d'enchères de terres situées près du lac Oneida, vendues par Jean Le Tonnelier de la Mahotière, citoyen d'Albany en Amérique septentrionale, état de New-York., 15 septembre 1790; MC/RS//267
      P.J.: Une affiche et un plan
      Cote originelle du document:
      MC/ET/VII/499
      Informations concernant le classement et la cotation du document:
      Acte coté en Réserve.
      Catalogue de la Réserve du Minutier central, 1984-1988 (dactylogramme entièrement dématérialisé; voir contexte dans le Plan d’orientation général - Notaires de Paris, guides thématiques du Minutier).
      Date de création de la notice: 2002
      Date de révision: 2011
      Notice et reproduction photographique partielle dans: 122 minutes d'histoire, actes des notaires de Paris, Paris, Archives nationales, Somogy, 2012, p.18-19.
      Etats-Unis; Oneida (lac); Albany (Etats-Unis); La Mahotière, Jean de (17..-....)
  - Minutes. 1790, novembre - 1790, décembre, novembre 1790 - décembre 1790; MC/ET/VII/500
  - Minutes. 1791, janvier - 1791, février, janvier 1791 - février 1791; MC/ET/VII/501
    - Obligation par Bernard Niépce, ancien contrôleur des guerres, et Claudine Thérèse de Courteville, son épouse, demeurant à Châlon-sur-Saône, représenté par Charles Claude Niépce, bourgeois de Paris, rue du Four-Saint-Honoré, au profit de Claude Antoine Cordier, bourgeois de Paris, demeurant rue Saint-Martin, pour prêt d'une somme principale de 4 000 livres., 4 janvier 1791; MC/ET/VII/501
      De l'image fixe à l'image animée (1820-1910), documents du Minutier central des notaires de Paris relatifs à l'histoire des photographes et de la photographie, par Marc Durand, Paris, Archives nationales, 2015, notice n° 3764 (version dématérialisée de l'instrument de recherche, les notices biographiques et compléments de descriptions d'actes ne se trouvent que sur la version papier de l'ouvrage, voir contexte dans le Plan d’orientation général - Notaires de Paris, guides thématiques du Minutier).
      Date de création de la notice: 2010
      Saint-Martin (rue); Four-Saint-Honoré (rue du); Chalon-sur-Saône (Saône-et-Loire); Niépce, Bernard; Courteville, Claudine Thérèse de; Niépce, Charles Claude; Cordier, Claude Antoine
    - Obligation par Bernard Niépce, ancien contrôleur des guerres, et Claudine Thérèse de Courteville, son épouse, demeurant à Châlon-sur-Saône, représenté par Charles Claude Niépce, bourgeois de Paris, rue du Four-Saint-Honoré, au profit de Jeanne Perthuisot, demeurant rue du Four-Saint-Honoré, pour prêt d'une somme principale de 1 000 livres., 4 janvier 1791; MC/ET/VII/501
      De l'image fixe à l'image animée (1820-1910), documents du Minutier central des notaires de Paris relatifs à l'histoire des photographes et de la photographie, par Marc Durand, Paris, Archives nationales, 2015, notice n° 3765 (version dématérialisée de l'instrument de recherche, les notices biographiques et compléments de descriptions d'actes ne se trouvent que sur la version papier de l'ouvrage, voir contexte dans le Plan d’orientation général - Notaires de Paris, guides thématiques du Minutier).
      Four-Saint-Honoré (rue du); Chalon-sur-Saône (Saône-et-Loire); Niépce, Bernard; Courteville, Claudine Thérèse de; Niépce, Charles Claude; Perthuisot, Jeanne
  - Minutes. 1791, mars - 1791, avril, mars 1791 - avril 1791; MC/ET/VII/502
  - Minutes. 1791, mai, mai 1791; MC/ET/VII/503
  - Minutes. 1791, juin, juin 1791; MC/ET/VII/504
  - Minutes. 1791, juillet, juillet 1791; MC/ET/VII/505
  - Minutes. 1791, août, août 1791; MC/ET/VII/506
  - Minutes. 1791, septembre, septembre 1791; MC/ET/VII/507
  - Minutes. 1791, octobre, octobre 1791; MC/ET/VII/508
  - Minutes. 1791, novembre, novembre 1791; MC/ET/VII/509
  - Minutes. 1791, décembre, décembre 1791; MC/ET/VII/510
  - Minutes. 1792, janvier, janvier 1792; MC/ET/VII/511
  - Minutes. 1792, février - 1792, mars, février 1792 - mars 1792; MC/ET/VII/512
  - Minutes. 1792, avril, avril 1792; MC/ET/VII/513
  - Minutes. 1792, mai, mai 1792; MC/ET/VII/514
  - Minutes. 1792, juin, juin 1792; MC/ET/VII/515
  - Minutes. 1792, juillet, juillet 1792; MC/ET/VII/516
  - Minutes. 1792, août, août 1792; MC/ET/VII/517
    - Vente Lemoigne à Serigny., 6 août 1792; MC/ET/VII/517
  - Minutes. 1792, septembre - 1792, octobre, septembre 1792 - octobre 1792; MC/ET/VII/518
  - Minutes. 1792, novembre - 1792, décembre, novembre 1792 - décembre 1792; MC/ET/VII/519
  - Minutes. 1793, janvier - 1793, février, janvier 1793 - février 1793; MC/ET/VII/520
    - Liquidation de l'office d'arpenteur d'Antoine Simon., 28 janvier 1793; MC/ET/VII/520
      Les membres du conseil général de la commune robespierriste de Paris (200 actes), par Béatrice Vanuxem, 1992-1993 (base de données migrée: voir contexte dans le Plan d’orientation général - Notaires de Paris, guides thématiques du Minutier).
      liquidation; Simon, Antoine; géomètre
  - Minutes. 1793, mars, mars 1793; MC/ET/VII/521
  - Minutes. 1793, avril, avril 1793; MC/ET/VII/522
  - Minutes. 1793, mai - 1793, juin, mai 1793 - juin 1793; MC/ET/VII/523
    - Remise au notaire par Pierre Simon Joseph Jault, artiste, 4, rue Saint-Claude, section Bonne Nouvelle, de l'original d'une procuration passée en brevet par Fournier, notaire à Saint-Germain-en-Laye, le 08 mai 1793 qui le constitue procureur général et spécial de Marie Madeleine Leclerc, rue due Vieil Abrevoir, à Saint-Germain-en-Laye et de sa soeur Marie Renée Leclerc, veuve de Jean François Blondeau, 29 mai 1793; MC/ET/VII/523
      procuration; Saint-Claude (rue); Jault, Pierre-Simon-Joseph; Leclerc, Marie-Madeleleine; Leclerc, Marie-Renée; Blondeau, Jean-François; Fournier (maître); artiste
    - Procès-verbal de publication et d'adjudication de la ferme du Touchet, près d'Etampes, avec (à la suite) minute du 13 juillet 1793. Déclaration de Marie Félicité Du Plessis Châtillon de Narbonne-le-Petit, veuve de Charles Bernard de Narbonne-le-Petit (affiches de publication)., 5 juin 1793; MC/ET/VII/523
      Fichier dit 'général' XVIIe-XVIIIe siècles, par le personnel du Minutier, 1954-1999 ( fichier papier entièrement dématérialisé; voir contexte dans le Plan d’orientation général - Notaires de Paris, guides thématiques du Minutier).
      déclaration; Narbonne-Le Petit, Charles-Bernard de
  - Minutes. 1793, juillet - 1793, août, juillet 1793 - août 1793; MC/ET/VII/524
  - Minutes. 1793, 1er septembre - 1793, 20 octobre, 1er septembre 1793 - 20 octobre 1793; MC/ET/VII/525
  - Minutes. an II, brumaire - an II, frimaire, brumaire an II (22 octobre 1793) - frimaire an II (20 décembre 1793); MC/ET/VII/526
  - Minutes. an II, nivôse - an II, pluviôse, 21 décembre 1793-18 février 1794; MC/ET/VII/527
    Manque(s) constaté(s) dans cet article:
    Le mois de ventôse, ainsi que les mois de germinal à fructidor an II manquent.
    1 acte du 19 thermidor.
  - Minutes. an III, vendémiaire - an III, frimaire, vendémiaire an III (22 septembre 1794) - frimaire an III (20 décembre 1794); MC/ET/VII/528
  - Minutes. an III, nivôse - an III, ventôse, nivôse an III (21 décembre 1794) - ventôse an III (20 mars 1795); MC/ET/VII/529
    - Contrat de mariage sous le régime de la communauté de biens entre Charles Claude Niépce employé à la liquidation des Génois demeurant rue du Saint-Sépulcre fils de Bernard Niépce et Adélaïde Louise Françoise Capillon divorcée de Jacques Jean Rousses demeurant même rue. À signaler: mairie du mariage civil non précisée., 21 ventôse an III (11 mars 1795); MC/ET/VII/529
      De l'image fixe à l'image animée (1820-1910), documents du Minutier central des notaires de Paris relatifs à l'histoire des photographes et de la photographie, par Marc Durand, Paris, Archives nationales, 2015, notice n° 3766 (version dématérialisée de l'instrument de recherche, les notices biographiques et compléments de descriptions d'actes ne se trouvent que sur la version papier de l'ouvrage, voir contexte dans le Plan d’orientation général - Notaires de Paris, guides thématiques du Minutier).
      Saint-Sépulcre (rue du); Niépce, Bernard; Capillon, Adélaïde Louise Françoise; Niépce, Charles Claude
  - Minutes. an III, germinal - an III, prairial, germinal an III (21 mars 1795) - prairial an III (18 juin 1795); MC/ET/VII/530
  - Minutes. an III, messidor - an III, fructidor, messidor an III (19 juin 1795) - fructidor an III (20 septembre 1795); MC/ET/VII/531
    - Vente d'une maison à Lemercier par Jean Louis Archangé., 7 septembre 1795; MC/ET/VII/531
      Actes signalés par les lecteurs et correspondants du Minutier central des notaires de Paris, 2000-2011 (base de données migrée: voir contexte dans le Plan d’orientation général - Notaires de Paris, guides thématiques du Minutier).
      Date de création de la notice: 2005
      acte de vente; Archangé, Jean Louis; Lemercier (famille)
  - Minutes. an IV, vendémiaire - an IV, frimaire, vendémiaire an IV (23 septembre 1795) - frimaire an IV (21 décembre 1795); MC/ET/VII/532
  - Minutes. an IV, nivôse - an IV, prairial, nivôse an IV (22 décembre 1795) - prairial an IV (18 juin 1796); MC/ET/VII/533
  - Minutes. an IV, messidor - an IV, fructidor, messidor an IV (19 juin 1796) - fructidor an IV (20 septembre 1796); MC/ET/VII/534
  - Minutes. an V, vendémiaire - an V, frimaire, vendémiaire an V (22 septembre 1796) - frimaire an V (21 décembre 1796); MC/ET/VII/535
    - Procuration à Devouge, 18 octobre 1796; MC/ET/VII/535
      procuration; Devouge (M.)
    - Procuration à Rousset., 12 décembre 1796; MC/ET/VII/535
      procuration; Rousset (M.)
  - Minutes. an V, nivôse - an V, ventôse, nivôse an V (22 décembre 1796) - ventôse an V (20 mars 1797); MC/ET/VII/536
  - Minutes. an V, germinal - an V, prairial, germinal an V (21 mars 1797) - prairial an V (18 juin 1797); MC/ET/VII/537
  - Minutes. an V, messidor - an V, fructidor, messidor an V (19 juin 1797) - fructidor an V (20 septembre 1797); MC/ET/VII/538
  - Minutes. an VI, vendémiaire - an VI, brumaire, vendémiaire an VI (22 septembre 1797) - brumaire an VI (20 novembre 1797); MC/ET/VII/539
  - Minutes. an VI, frimaire - an VI, nivôse, frimaire an VI (21 novembre 1797) - nivôse an VI (19 janvier 1798); MC/ET/VII/540
  - Minutes. an VI, pluviose - an VI, ventôse, pluviose an VI (20 janvier 1798) - ventôse an VI (20 mars 1798); MC/ET/VII/541
  - Minutes. an VI, germinal - an VI, floréal, germinal an VI (21 mars 1798) - floréal an VI (19 mai 1798); MC/ET/VII/542
  - Minutes. an VI, prairial - an VI, messidor, prairial an VI (20 mai 1798) - messidor an VI (18 juillet 1798); MC/ET/VII/543
  - Minutes. an VI, thermidor - an VI, fructidor, thermidor an VI (19 juillet 1798) - fructidor an VI (20 septembre 1798); MC/ET/VII/544
  - Minutes. an VII, vendémiaire - an VII, frimaire, vendémiaire an VII (22 septembre 1798) - frimaire an VII (21 décembre 1798); MC/ET/VII/545
    - Rapport pour minute d'une procuration à Lemercier., 12 novembre 1798; MC/ET/VII/545
      rapport; procuration; Lemercier (famille)
  - Minutes. an VII, nivôse - an VII, ventôse, nivôse an VII (22 décembre 1798) - ventôse an VII (20 mars 1799); MC/ET/VII/546
  - Minutes. an VII, germinal - an VII, prairial, germinal an VII (21 mars 1799) - prairial an VII (18 juin 1799); MC/ET/VII/547
  - Minutes. an VII, messidor - an VII, fructidor, messidor an VII (19 juin 1799) - fructidor an VII (20 septembre 1799); MC/ET/VII/548
  - Minutes. an VIII, vendémiaire - an VIII, frimaire, vendémiaire an VIII (23 septembre 1799) - frimaire an VIII (21 décembre 1799); MC/ET/VII/549
    - Inventaire après décès de Denis Noël Poisson, tapissier, 741, rue du Vieux-Colombier., 2 vendémiaire an VIII (24 septembre 1799); MC/ET/VII/549
      Documents du Minutier central des notaires de Paris concernant l'histoire économique et sociale (1800-1830) [8556 actes], par Claude Pris, introduction et index revus, corrigés par le personnel du Minutier central, sous la direction d'Andrée Chauleur, Paris, Archives nationales, 1999, notice n° 2298 (instrument de recherche imprimé dématérialisé dont la version intégrale est accessible en ligne par la rubrique 'Autres instruments de recherche', voir contexte dans le Plan d’orientation général - Notaires de Paris, guides thématiques du Minutier).
      Date de révision: 2010
      Documents du Minutier central des notaires de Paris concernant l'histoire économique et sociale (1800-1830), par C. Pris, introduction et index revus, corrigés par le personnel du Minutier central, sous la direction d'Andrée Chauleur, Paris, Archives nationales, 1999, XLIV-1224 p.
      inventaire; Vieux-Colombier (rue du); Poisson, Denis Noël; tapissier
    - Mariage de Philippe Louis Leblanc, négociant, 676, rue de la Chanverrerie, avec Anne Pauline Boscary, demeurant rue des Filles-Saint-Thomas., 8 vendémiaire an VIII (30 septembre 1799); MC/ET/VII/549
      Documents du Minutier central des notaires de Paris concernant l'histoire économique et sociale (1800-1830) [8556 actes], par Claude Pris, introduction et index revus, corrigés par le personnel du Minutier central, sous la direction d'Andrée Chauleur, Paris, Archives nationales, 1999, notice n° 2798 (instrument de recherche imprimé dématérialisé dont la version intégrale est accessible en ligne par la rubrique 'Autres instruments de recherche', voir contexte dans le Plan d’orientation général - Notaires de Paris, guides thématiques du Minutier).
      contrat de mariage; Chanverrerie (rue de la); Filles-Saint-Thomas (rue des); Boscary, Anne Pauline; Leblanc, Philippe Louis; négociant
    - Mariage de Jean Compagnon, veuf avec deux enfants de Marie Madeleine Louise Catherine Françoise Jérôme, 300, rue des Moulins, avec Thérèse Linard, 157, rue de la Lune., 9 vendémiaire an VIII (1er octobre 1799); MC/ET/VII/549
      Documents du Minutier central des notaires de Paris concernant l'histoire économique et sociale (1800-1830) [8556 actes], par Claude Pris, introduction et index revus, corrigés par le personnel du Minutier central, sous la direction d'Andrée Chauleur, Paris, Archives nationales, 1999, notice n° 8227 (instrument de recherche imprimé dématérialisé dont la version intégrale est accessible en ligne par la rubrique 'Autres instruments de recherche', voir contexte dans le Plan d’orientation général - Notaires de Paris, guides thématiques du Minutier).
      contrat de mariage; Lune (rue de la); Moulins (rue des); Compagnon, Jean; Jérôme, Marie-Madeleine Louise Catherine Françoise; Linard, Thérèse
    - Mariage de Jean François Carra-Saint-Cyr, général de brigade, attaché au ministère de la Guerre, 158, rue Neuve-du-Luxembourg, avec Jeanne Armande Esprit Félix Pouchot, veuve avec un enfant de Jean-Baptiste Annibal Aubert-Dubayet, ex-législateur, ex-général en chef des Armées de la République, ex-ministre de la Guerre, ambassadeur de la République auprès de la Porte ottomane, demeurant même adresse., 9 brumaire an VIII (31 octobre 1799); MC/ET/VII/549
      Documents du Minutier central des notaires de Paris concernant l'histoire économique et sociale (1800-1830) [8556 actes], par Claude Pris, introduction et index revus, corrigés par le personnel du Minutier central, sous la direction d'Andrée Chauleur, Paris, Archives nationales, 1999, notice n° 6774 (instrument de recherche imprimé dématérialisé dont la version intégrale est accessible en ligne par la rubrique 'Autres instruments de recherche', voir contexte dans le Plan d’orientation général - Notaires de Paris, guides thématiques du Minutier).
      contrat de mariage; Neuve-du-Luxembourg (rue); Aubert-Dubayet, Jean-Baptiste Annibal (1757-1797); Carra Saint-Cyr, Jean François (1760-1834); Pouchot, Jeanne Armande Esprit Félix; gouverneur; officier général; ministre; ambassadeur
    - Mariage d'Antoine Marthe Fortin, menuisier, 440, rue du Four-Honoré [rue du Four-Saint-Honoré], veuf avec un enfant de Marie Jeanne Gerige, avec Marie Reine Cécile Arcillon, demeurant à Moisselles., 16 brumaire an VIII (7 novembre 1799); MC/ET/VII/549
      Documents du Minutier central des notaires de Paris concernant l'histoire économique et sociale (1800-1830) [8556 actes], par Claude Pris, introduction et index revus, corrigés par le personnel du Minutier central, sous la direction d'Andrée Chauleur, Paris, Archives nationales, 1999, notice n° 1970 (instrument de recherche imprimé dématérialisé dont la version intégrale est accessible en ligne par la rubrique 'Autres instruments de recherche', voir contexte dans le Plan d’orientation général - Notaires de Paris, guides thématiques du Minutier).
      contrat de mariage; Moisselles (Val-d'Oise); Four-Saint-Honoré (rue du); Arcillon, Marie Reine Cécile; Fortin, Antoine Marthe; Gerige, Marie Jeanne; menuisier
    - Vente de nue-propriété du domaine de Cordeboeuf [Cordebouf] à Paray avec château, terres labourables, prés, bois, pâtures, vignes, moulin, par Pierre François Lerasle à Jean Jacques Dupriel., 5 frimaire an VIII (26 novembre 1799); MC/ET/VII/549
      Précisions sur les lieux: Cordebœuf (Paray-sous-Briailles, Allier); Paray-sous-Briailles (Allier)--Cordebœuf
      Documents du Minutier central des notaires de Paris concernant l'histoire économique et sociale (1800-1830) [8556 actes], par Claude Pris, introduction et index revus, corrigés par le personnel du Minutier central, sous la direction d'Andrée Chauleur, Paris, Archives nationales, 1999, notice n° 7048 (instrument de recherche imprimé dématérialisé dont la version intégrale est accessible en ligne par la rubrique 'Autres instruments de recherche', voir contexte dans le Plan d’orientation général - Notaires de Paris, guides thématiques du Minutier).
      acte de vente; Paray-le-Frésil (Allier); Paray-sous-Briailles (Allier); Dupriel, Jean Jacques; Lerasle, Pierre François
    - Vente de part indivise dans 34 hectares de terres labourables et pré à Saint-Remy-en-l'Eau, Bouttelange, Valescourt, Cuignières et Avrechy par Brice Cellier, rentier, à Louis Rousset., 11 frimaire an VIII (2 décembre 1799); MC/ET/VII/549
      Précisions sur les lieux: Bouttelangue (Saint-Rémy-en-l'Eau, Oise); Saint-Rémy-en-l'Eau (Oise)--Bouttelangue
      Documents du Minutier central des notaires de Paris concernant l'histoire économique et sociale (1800-1830) [8556 actes], par Claude Pris, introduction et index revus, corrigés par le personnel du Minutier central, sous la direction d'Andrée Chauleur, Paris, Archives nationales, 1999, notice n° 7049 (instrument de recherche imprimé dématérialisé dont la version intégrale est accessible en ligne par la rubrique 'Autres instruments de recherche', voir contexte dans le Plan d’orientation général - Notaires de Paris, guides thématiques du Minutier).
      acte de vente; Avrechy (Oise); Cuignières (Oise); Valescourt (Oise); Cellier, Brice; Rousset, Louis
    - Inventaire après décès de Geneviève Rose Maingot, épouse de Jean Pierre Dehelly-Obry, marchand de vins, 97, quai des Miramionnes., 18 frimaire an VIII (9 décembre 1799); MC/ET/VII/549
      Documents du Minutier central des notaires de Paris concernant l'histoire économique et sociale (1800-1830) [8556 actes], par Claude Pris, introduction et index revus, corrigés par le personnel du Minutier central, sous la direction d'Andrée Chauleur, Paris, Archives nationales, 1999, notice n° 4369 (instrument de recherche imprimé dématérialisé dont la version intégrale est accessible en ligne par la rubrique 'Autres instruments de recherche', voir contexte dans le Plan d’orientation général - Notaires de Paris, guides thématiques du Minutier).